臺灣臺南地方法院刑事判決　　　　　　　　　　　　　九十年度易字第二五五四號
　　公　訴　人　臺灣台南地方法院檢察署檢察官
　　被　　　告　戊○○
　　　　　　　　送達代收人　丁.
右列被告因傷害案件，經檢察官提起公訴（九十年度偵字第一一七九號），本院判決
如左：
    主  文
戊○○傷害人之身體，處罰金參仟元，如易服勞役，以參佰元折算壹日。
    事  實
一、戊○○因不滿乙○○於民國（下同）八十九年十月十三日晚上九時三十分許，偕
    同警方至戊○○位於台南縣新市鄉○○村○○○街二號六樓之住處處理妨害家庭
    案件（業據公訴人另為不起訴處分）並拍攝現場照片存證，竟基於傷害人身體之
    犯意，徒手拉扯乙○○之雙手，試圖阻止乙○○繼續持相機拍照，致乙○○受有
    左前臂二處分別為6.4㎝ ×2.0㎝、10.2㎝ ×0.6㎝皮膚紅及右腕為1.6㎝ ×9.0
    ㎝皮膚紅之傷害。
二、案經乙○○訴由台南縣警察局善化分局報請台灣台南地方法院檢察署檢察官偵查
    起訴。
    理  由
一、訊據被告戊○○固坦承於乙○○剛進來要拍照時，因拒絕乙○○拍照，用手抓住
    乙○○兩手的手腕，後來兩人又有互相拉扯頭髮等情，惟矢口否認有何傷害犯行
    ，辯稱：伊沒有打乙○○云云。然查，右開犯罪事實，業據告訴人乙○○於警訊
    、偵查及本院調查中指訴：當時伊站在門邊拿相機拍照，戊○○便從椅子上起來
    出手搶伊的相機，不要讓伊拍照，並用手抓伊頭髮，導致伊手部受傷等情不移，
    核與證人即現場處理之員警甲○○證述：「‧‧‧告訴人拿相機要拍照，照完後
    ，被告本來坐在椅子上，突然起身要去搶告訴人之相機，兩人發生爭執互相拉扯
    頭髮‧‧‧」等語相符，復有卷附行政院衛生署台南醫院驗傷證明書一紙足資佐
    證，又告訴人所受「皮膚紅」之傷害，經本院電詢行政院衛生署台南醫院告訴人
    就診當時之診治醫師結果，「皮膚紅」係指人的皮膚因受到外力撞擊導致受傷，
    係屬最輕微程度之傷害，有行政院衛生署台南醫院九十一年五月三十日南一歷字
    第九一○二七三七號函暨本院電話通話記錄單一份在卷可稽，是堪信被告戊○○
    確係為阻止告訴人乙○○繼續持相機拍照，動手拉扯告訴人雙手而發生衝撞之際
    ，造成告訴人受有上開傷害，被告既坦言有以手抓住告訴人之手腕及與告訴人互
    相拉扯之事實，則告訴人所受上開傷害係於拉扯之際造成，亦非與常情相悖，是
    被告前開所辯，不足採信，其犯行足堪認定。
二、核被告戊○○所為，係犯刑法第二百七十七條第一項普通傷害罪。爰審酌被告犯
    罪之動機、目的、手段、告訴人所受損害尚屬最輕微之程度，犯後態度等一切情
    狀，量處如主文所示之刑，並諭知易服勞役之折算標準。
三、公訴意旨另以：被告戊○○因不滿告訴人乙○○報請警方抓姦拍照，竟基於傷害
    之犯意，於上揭時、地，徒手抓扯乙○○身體，致乙○○左右腿受紅腫等傷害，
    因認被告戊○○涉有刑法第二百七十七條第一項傷害罪嫌等語。本件公訴人認被
    告此部分涉有傷害罪嫌，無非係以告訴人乙○○之指訴、診斷證明書（敘述告訴
    人受有左大腿為3㎝×3㎝瘀腫及右小腿為2㎝×2㎝瘀腫之傷害）一紙及被告於案
    發後隔日有向告訴人坦承「昨天我打你」等語為其所憑論據。訊據被告戊○○則
    堅決否認有何傷害犯行，辯稱：伊沒有打乙○○等語。按告訴人之告訴，係以使
    被告受刑事訴追為目的，是其陳述是否與事實相符，仍應調查其他證據以資審認
    （最高法院五十二年度台上字第一三００號判例參照）。經查，告訴人乙○○雖
    於本院指陳：「‧‧‧我照完相後，被告就要搶我的相機，我就將相機拿給甲○○警員，被告就惱羞成怒，用手抓我頭髮，我反抗後就由警察將我們分開，接著
    我先生與被告兩人開始用言語謾我，後來我試著到浴室與房間去搜證，尚未走
    到上述地點時，被告就衝過來打我第二次，她用手抓我頭髮及踢打我，警察又將
    我們分開，以致我手腳皆有受傷‧‧‧我在作完筆錄後隔天八月十四日去驗傷的
    ；當天我在場時只有說了兩句話，在場之警察皆有目睹全程。」等情，然經本院
    詰之證人即現場處理之員警甲○○及丙○○，證人甲○○結證：「‧‧‧那天是
    我與丙○○一起前往被告之住所，到達時我就先按門鈴，約四分鐘後一未穿上衣
    著短褲的男子前來應門，被告則坐在客廳中，我們一起進去後，告訴人拿相機要
    拍照，照完後，被告本來坐在椅子上，突起身要去搶告訴人之相機，兩人發生爭
    執互相拉扯頭髮‧‧‧接著就被我們及告訴人先生拉開了，她們應只有發生衝突
    一次而已。」等語明確，證人丙○○亦證稱：「當時是我與另名證人前往，我記
    得我進入屋內時，有聽到吵架聲音，我回頭就看到被告與告訴人在互相拉扯頭髮
    ，我就與我同事將她們分開。」、「‧‧‧我把她們分開後她們就沒有再拉扯。
    」、「（問：告訴人有無要到房間或所拍照？）我沒有印象，我只看到他們互
    相拉扯一次而已。」等語無訛，則依證人甲○○、丙○○之上開證述，僅足證明
    被告於告訴人剛入門之際，為阻止告訴人持相機拍照，乃發生衝突並拉扯之行為
    ，且兩人僅發生一次衝突，而核與告訴人前開陳稱：嗣後被告衝過來打伊第二次
    ，並踢打伊，致伊腳部受傷之情形有間，是告訴人前開指訴已非無疑，況縱使被
    告於翌日與告訴人之電話通話中坦承「昨天我打你」等語，有電話譯文一份在卷
    可憑，然被告亦僅供承：「我用手抓住告訴人兩手的手腕，後來兩人又有互相拉
    扯頭髮，沒有打其他地方。」等語明白，亦不足證明被告有踢打告訴人致其左大
    腿及右小腿瘀腫成傷之事實，揆諸前開說明，尚難僅憑告訴人受有上揭傷害及前
    開指訴，遽認被告有此部分傷害之犯行，公訴人認被告此部分涉有傷害罪即有未
    合，此外，復查無其他積極證據足資證明被告確有公訴人所指此部分之犯行，惟
    公訴意旨認此部分與前揭論罪科刑之部分有實質上一罪之關係，爰不另為無罪之
    諭知。
據上論斷，應依刑事訴訟法第二百九十九條第一項前段，刑法第二百七十七條第一項
、第四十二條第二項，罰金罰鍰提高標準條例第一條前段，判決如主文。
本案經檢察官陳明進到庭執行職務
中      華      民      國    九十一    年      七      月     十二     日
                                臺灣臺南地方法院刑事第四庭
                                  審判長法  官  簡  慧  娟
                                        法  官  陳  欽  賢
                                        法  官  陳  燁  真
右正本證明與原本無異。
如不服本判決，應於判決送達後十日內向本院提出上訴狀( 應附繕本 )。
                                        書記官  黃  富  煜
中      華      民      國    九十一    年      七      月     十六     日
附錄論罪科刑法條：
中華民國刑法第二百七十七條第一項
傷害人之身體或健康者，處三年以下有期徒刑、拘役或一千元以下罰金。
